【裁判字號】    98,訴,721
【裁判日期】    980619
【裁判案由】    毒品危害防制條例
【裁判全文】
臺灣高雄地方法院刑事判決               98年度訴字第721號
公  訴  人  臺灣高雄地方法院檢察署檢察官
被      告  乙○○
                    （現於台灣高雄看守所羈押中）
上列被告因違反毒品危害防制條例案件，經檢察官提起公訴（97
年度毒偵字第7941號），被告於準備程序就被訴事實為有罪陳述
，經告知簡式審判程序意旨並聽取公訴人及被告意見後，本院合
議庭裁定由受命法官獨任依簡式審判程序審理，判決如下：
    主    文
乙○○施用第一級毒品，累犯，處有期徒刑柒月。扣案如附表所
示之第一級毒品海洛因，均沒收銷燬之。
    事    實
一、乙○○前於民國（下同）89年間因施用毒品案件，經本院以
    89年度毒聲字第5901號裁定送觀察、勒戒，於89年8 月11日
    因無繼續施用傾向出所，並經臺灣高雄地方法院檢察署檢察
    官以89年度毒偵字第5191號為不起訴處分。再因施用毒品案
    件，經本院先後以90年度毒聲字第5529號、第5887號、91年
    度毒聲字第1449號、第2808號裁定，送觀察、勒戒、強制戒
    治、停止戒治付保護管束、撤銷停止戒治，仍施以強制戒治
    ，於92年6 月12日戒治期滿執行完畢，翌（13）日出所轉執
    行徒刑；刑事部分則經本院以90年度訴字第2459號判決判處
    有期徒刑7 月確定，於92年6 月13日入監執行，並於93年1
    月12日縮刑期滿，翌（13）日出監。又於上開強制戒治執行
    完畢後5 年內，在93年間因施用毒品案件，經台灣高等法院
    高雄分院以94年度上訴字第1367號判決，判處有期徒刑1 年
    2 月確定，於94年12月5 日入監執行，並於95年9 月23日縮
    刑執畢，翌（24）日出監。詎猶不知悛悔，竟基於施用第一
    級毒品海洛因之犯意，於97年9 月8 日10時許，在高雄市○
    ○區○○路（建國橋旁）之河濱公園廁所內，非法施用海洛
    因1 次。嗣於同（8） 日14時45分許，在高雄市○○區○○
    路上，因形跡可疑，經警盤查，而主動交付身上所有之海洛
    因2 包（驗前毛重各0.069 公克、0.070 公克；驗後淨重各
    0.058 公克、0.059 公克），並得其同意採尿送驗，結果確
    呈嗎啡之陽性反應，因而查悉上情。
二、案經高雄市政府警察局苓雅分局報請台灣高雄地方法院檢察
    署檢察官偵查起訴。
    理    由
一、被告乙○○違反毒品危害防制條例第10條第1 項施用第一級
    毒品罪，法定本刑為死刑、無期徒刑、最輕本刑為3 年以上
    有期徒刑以外之罪，被告於準備程序就被訴事實為有罪陳述
    ，經告知簡式審判程序要旨，並聽取被告與公訴人之意見，
    被告同意適用簡式審判程序後，亦無認為不得或不宜改依簡
    式審判程序之處，本院合議庭依刑事訴訟法第273 條之1第1
    項、第284 條之1 規定，裁定由受命法官獨任進行簡式審判
    程序，合先敘明。
二、上揭事實，業經被告迭於警詢、檢察官偵訊及本院審理中均
    坦認不諱，並有移送機關搜索筆錄、扣押物品收據及目錄表
    、毒品初步鑑驗報告表、嫌疑人尿液採證代碼對照表、濫用
    尿液檢體監管紀錄表各1 份、查獲照片2 張在卷可參，且有
    第一級毒品海洛因2 包扣案足憑；而被告尿液經送驗結果，
    確呈嗎啡之陽性反應，有高雄市立凱旋醫院97年9 月12日濫
    用藥物尿液檢驗報告1 件在卷可稽。再扣案白色粉末2 包（
    驗前毛重各0.069 公克、0.070 公克；驗後淨重各0.058 公
    克、0.059 公克），經檢驗結果，確檢出第一級毒品海洛因
    成分，有同醫院97年9 月19日濫用藥物成品檢驗鑑定書在卷
    足參。則被告上開自白，核與卷內積極事證相符，堪予採信
    。又被告前因施用毒品案件，如事實欄所示經裁定送觀察、
    勒戒、檢察官為不起訴處分；及送觀察、勒戒、強制戒治、
    停止戒治付保護管束、撤銷停止戒治，仍施以強制戒治執行
    完畢，5 年內再因施用毒品案件，經法院判刑1 年2 月確定
    ，並於95年9 月23日執行完畢等情，有台灣高等法院被告前
    案紀錄表1 份附卷可參，足認被告確於強制戒治執行完畢，
    已於5 年內再犯施用毒品案件經判刑執行完畢，其本案更犯
    毒品危害防制條例第10條之罪。是被告本件犯行，事證明確
    ，洵堪認定，應依法論科。
三、按海洛因係毒品危害防制條例第2 條第2 項第1 款所定，依
    其成癮性、濫用性及對社會危害性所分類管制之第一級毒品
    ，依法不得持有、施用及販賣。核被告乙○○所為，係違反
    毒品危害防制條例第10條第1 項之施用第一級毒品罪。其施
    用第一級毒品海洛因前持有之低度行為，應為施用之高度行
    為所吸收，不另論罪。再被告前有事實欄所示論罪科刑及執
    行之前科紀錄，並於95年9 月23日執行完畢等情，有其上開
    前案紀錄表附卷足參，是被告於前案受有期徒刑執行完畢後
    ，5 年內再故意犯本件有期徒刑以上之罪，應論以累犯，並
    依法加重其刑。爰審酌被告前因施用毒品案件，屢經送觀察
    、勒戒，施以強制戒治及科刑判決後，竟再為本件施用毒品
    犯行，足見惡習已深，且戒絕毒癮意志不堅，未能體悟施用
    毒品對自己、家人造成之傷害及社會之負擔，自屬可議。惟
    念其犯後坦承犯行，態度良好，且施用毒品本質上係屬戕害
    自身健康之行為，尚未直接危害他人，其反社會性程度應屬
    較低等一切情狀，並參酌公訴人具體求刑，酌情量處如主文
    所示之刑，以資懲儆。
四、扣案之海洛因2 包（驗前毛重各0.069 公克、0.070 公克；
    驗後淨重各0.058 公克、0.059 公克），既屬查獲之第一級
    毒品，且空包裝袋2 只殘留毒品成分無法析離，應視同上開
    毒品無訛。從而，不問屬於犯人即被告與否，爰依毒品危害
    防制條例第18條第1 項前段規定，併宣告均沒收銷燬之。
據上論斷，應依刑事訴訟法第273 條之1 第1 項、第299 條第1
項前段，毒品危害防制條例第10條第1 項、第18條第1 項前段，
刑法第11條、第47條第1 項，判決如主文。
本案經檢察官甲○○到庭執行職務。
中    華    民    國    98    年    6     月    19    日
                  刑事第二庭  法  官    李昆南
以上正本證明與原本無異。
如不服本判決應於收受送達後10日內向本院提出上訴書狀，並應
敘述具體理由；如未敘述上訴理由者，應於上訴期間屆滿後20日
內向本院補提理由書（均須按他造當事人之人數附繕本）「切勿
逕送上級法院」。
中    華    民    國    98    年    6     月    19    日
                              書記官    黃美玲
附表：（扣案應沒收銷燬之物）
      海洛因2 包（檢驗後淨重各0.058 公克、0.059 公克，及
      殘留毒品成分之空包裝袋2 只）
附錄本判決論罪之法條：
毒品危害防制條例第10條第1 項
施用第一級毒品者，處6 月以上5 年以下有期徒刑。


司法院資訊處製作；財團法人民間司法改革基金會備份。
